# 会计准则解释五增值税进项作为资产列报

提问人：yang1234 时间：2012-11-14 16:25:38
九、企业应如何对应交税费进行列报？ 答：企业按照税法规定应交纳的企业所得税、增值税等税费，应当按照《企业会计准则第 30号——财务报表列报》的规定，根据其余额性质在资产负债表进行列示。其中，对于增值税待抵扣金额，根据其流动性，在资产负债表中的“其他流动资产”项目或“其他非流动资产”项目列示。 本解释发布前应交税费未按上述规定进行列报的，应当进行追溯调整，追溯调整不切实可行的除外。 ---会计准则解释五，征求意见中增值税待抵扣金额是指未认证的这部门增值税进项，还是也包括已认证未抵扣留抵的增值税进项呢？两者除了未认证外，作为资产应该不存在本质差别的啊。

回答人：chenyiwei
包含已认证待抵扣的进项税额，以及已取得发票、尚未通过认证但预计可以通过认证并获得抵扣的进项税额。 另外，解释 5 号即使以后发布，这一条也将被删除。财会[2012]13号文（营改增会计处理规定）已经涵盖了这一项内容。

回答人：chenyiwei
回复 Manson_Luci 的帖子
我理解该原则普遍适用于所有企业，并可以推广到相当部分应交税费的借方余额的列报。
企业按照税法规定交纳的所得税、增值税等税费，应按照《企业会计准则第 30 号——财务报表列报》及其应用指南的规定，根据其余额性质和流动性，在财务报表中进行列报和披露。对于以下项目，应当在资产负债表中列报为“其他流动资产”： （ 1 ）企业按照《企业会计准则第 18 号——所得税》的相关规定确认的当期所得税资产； （ 2 ）按照增值税相关规定应结转未来期间抵扣的增值税进项税额； （ 3 ）相关税收法规明确承认属于预缴，可在未来纳税义务发生时抵顶相应的应纳税额的预缴税款； （ 4 ）等待退还或抵顶以后期间应纳税款的多缴税款。 上述（ 2 ）（ 3 ）（ 4 ）各项中，如有证据表明其未来获得退还、抵扣或抵顶的时间距离资产负债表日将在一年或者一个正常营业周期（以孰长为准）以上的，则应列报为“其他非流动资产”。 对于上述列入“其他流动资产”或“其他非流动资产”的项目，企业应当参照《企业会计准则第 22 号——金融工具确认和计量》及其应用指南中关于坏账准备计提的相关规定，谨慎估计其在可预见的未来获得退还、抵扣或抵顶的可能性。对于预计在可预见的未来很可能无法获得退还、抵扣或抵顶的此类税项，应当计提坏账准备。 当期所得税资产和当期所得税负债抵销列报的条件，按照《企业会计准则讲解（ 2010 ）》的相关规定处理；其他税种的应缴数和多缴数（或预缴数、待抵扣数）的抵销列报，比照该原则处理。

提问人：ying0518 时间：2012-11-29 16:19:00
回复 1979wft 的帖子
我理解进项税无需暂估，税金属于与税务机关的往来，是以发票为记账依据的，没有拿到发票的前提下不构成企业的资产

回答人：chenyiwei
赞同此观点。实务中也多数照此理解。

提问人：1979wft 时间：2012-12-13 15:17:55
回复 ying0518 的帖子
但与供应商签订的合同金额是含税的，对方发货后虽未开发票但认为他应收取的货款是全额呀 这时发票虽未开，但纳税义务已经产生，对方是全额入账的

回答人：chenyiwei
对购货方而言，由于未取得发票，尚未获得抵扣权利，因此不能确认为一项资产。没有必要在任何问题上强求双方的处理完全对应。

提问人：gxwnihao 时间：2013-01-23 15:42:39
回复 zoujiecpa 的帖子
分别列报。

回答人：chenyiwei
纳税主体和主管税务机关都不同，所以不符合抵销后净额列报的条件。

提问人：sherbetlemon 时间：2013-09-13 17:15:59
"对于上述列入“其他流动资产”或“其他非流动资产”的项目，企业应当参照《企业会计准则第 22 号——金融工具确认和计量》及其应用指南中关于坏账准备计提的相关规定，谨慎估计其在可预见的未来获得退还、抵扣或抵顶的可能性。对于预计在可预见的未来很可能无法获得退还、抵扣或抵顶的此类税项，应当计提坏账准备。" 我的问题是，如果税务不允许抵扣，是否应当转回到以前年度的成本费用呢？

回答人：chenyiwei
如果原先按照税法规定可以抵顶，但后来由于情况变化或者法律法规规定自身发生变化导致不能抵扣的，则不属于前期差错，其转销影响应计入当期损益，不能调整以前年度。